【裁判字號】    92,交訴緝,1
【裁判日期】    920902
【裁判案由】    公共危險等
【裁判全文】
臺灣臺北地方法院刑事判決                          九十二年度交訴緝字第一號
    公  訴  人  臺灣臺北地方法院檢察署檢察官
    被      告  乙○○
右列被告因公共危險等案件，經檢察官聲請以簡易判決處刑（九十年度偵字第二三○
一四號），經本院新店簡易庭受理後（受理案號為九十一年度店交簡字第一七六號）
，認不宜以簡易判決處刑，移送前來，本院適用通常程序判決如左：
    主  文
乙○○因過失傷害人，累犯，處有期徒刑肆月。又駕駛動力交通工具肇事，致人受傷
而逃逸，累犯，處有期徒刑玖月。應執行有期徒刑壹年。
    事  實
一、乙○○前於民國八十四年間先後因違反麻醉藥品管理條例案件，經台灣宜蘭地方
    法院以八十四年度易字第三九九號判處有期徒刑十月，嗣經台灣高等法院以八十
    四年度上易字第三四八二號判決因漏未諭知沒收撤銷原判決，判處有期徒刑十月
    確定，及經本院以八十四年度易字第七一四四號判處有期徒刑十月確定，經接續
    執行，甫於八十六年十月四日因縮短刑期假釋出監，而於同年月六日假釋期滿執
    行完畢，詎仍不知戒慎，於九十年八月二十八日凌晨二時三十分許，駕駛林英信
    所有之車號ＡＩ—二四○八號自小客車搭載葉秀梅，沿台北市○○路南往北行駛
    ，途中遭警臨檢，乙○○因另案經臺灣臺北地方法院檢察署通緝中，不敢停車受
    檢，乃加速逃逸，於行經景興路、景華街交岔路口時，本應注意汽車行駛時，駕
    駛人應注意車前狀況，並隨時採取必要之安全措施，而當時天候晴、夜間有照明
    ，路面乾燥、無缺陷、視距良好，並無不能注意之情，竟為逃避警方追緝，疏未
    注意前揭規定而駕車自後追撞前方與其同向行駛、由甲○○所騎乘之車號ＦＷＥ
    —六四三號重型機車，致甲○○人車倒地，受有左側脛腓股骨骨幹粉碎性骨折、
    下嘴唇裂傷、面部、右前臂及腹部多處擦傷等傷害。乙○○於肇事後並未下車對
    甲○○施以救護，旋基於逃逸犯意駕車駛離，嗣其將所駕駛前揭車號自小客車棄
    置於景興街八十五巷巷口徒步逃逸，員警依車號及葉秀梅之供述循線獲悉上情。
二、案經甲○○訴請台北市政府警察局文山第二分局報告臺灣臺北地方法院檢察署檢
    察官偵查聲請簡易判決處刑，再由本院改依通常程序審理。
    理  由
一、訊據被告乙○○對於右揭犯罪事實業已坦承不諱，核與告訴人甲○○於本院調查
    時陳述之事發經過，及證人林英信、葉秀梅於警詢時之證述內容相符，復有道路
    交通事故調查報告表、交通事故談話紀錄表、道路交通事故補充資料表、台北市
    政府警察局交通警察大隊交通事故分析研判表、現場照片等件在卷可稽。告訴人
    因此事故受有如事實欄所載之傷害，亦有萬芳醫院出具之診斷證明書附卷足憑。
    按汽車行駛時，駕駛人應注意車前狀況，並隨時採取必要之安全措施，道路交通
    安全規則第九十四條第三項定有明文，被告為已考領駕照之駕駛人，對此實難諉
    稱不知，而依卷附道路交通事故調查報告表所載，事發當時天候晴、夜間有照明
    、路面乾燥、無缺陷、無障礙物、視距良好，並無不能注意之情事，被告為逃避
    員警追緝，疏未注意告訴人甲○○騎乘車號ＦＷＥ—六四三號重型機車同向行駛
    於前之動態，自後追撞該機車而肇事，被告就本件事故之發生為有過失，至屬明
    確。告訴人因本件事故所受傷害與被告之過失行為間有相當因果關係。本件事證
    明確，被告涉有過失傷害罪之犯行，堪予認定。
二、又按刑法第一百八十五條之四之肇事致人死傷逃逸罪，係以處罰肇事後逃逸之駕
    駛人為目的，俾促使駕駛人於肇事後能對被害人即時救護，以減少死傷，是該罪
    之成立祇以行為人有駕駛動力交通工具肇事，致人死傷而逃逸之事實為已足，至
    行為人之肇事有否過失，則非所問，迭據最高法院闡釋甚明。被告於駕車追撞告
    訴人所騎乘之機車，致告訴人倒地受傷後，復拖行前開機車，於肇事路段留有總
    長度達四十六點九公尺之刮地痕，此觀諸前引道路交通事故調查報告表之現場圖
    及卷附照片即明；且被告亦坦認當日逃離現場後，曾電請肇事車之車主林英信到
    場處理事故，顯然事發當時伊已明知駕車肇事致告訴人受傷，然伊未即對告訴人
    採取救護或其他必要措施，旋即駕車駛離，被告有肇事逃逸之犯行，亦堪認定。
三、被告乙○○因有前述駕駛上之過失，而使告訴人受傷，核其所為係犯刑法第二百
    八十四條第一項前段之過失傷害罪；另伊駕駛上開車號動力交通工具肇事，致告
    訴人受傷後逃逸之舉，係犯刑法第一百八十五條之四之駕駛動力交通工具肇事致
    人受傷逃逸罪。被告所犯上開二罪，犯意各別，構成要件互異，應予分論併罰。
    被告前於八十四年間先後因違反麻醉藥品管理條例案件，經台灣宜蘭地方法院以
    八十四年度易字第三九九號判處有期徒刑十月，嗣經台灣高等法院以八十四年度
    上易字第三四八二號判決因漏未諭知沒收撤銷原判決，判處有期徒刑十月確定，
    及經本院以八十四年度易字第七一四四號判處有期徒刑十月確定，經接續執行，
    甫於八十六年十月四日因縮短刑期假釋出監，而於同年月六日假釋期滿執行完畢
    ，有台灣高等法院被告全國前案紀錄表附卷可按，其於五年內再犯本件有期徒刑
    以上各罪，為累犯，所犯前開二罪，均應依刑法第四十七條規定加重其刑。爰審
    酌被告之過失情節難謂輕微、告訴人之傷勢嚴重、被告於駕車肇事後雖逃離現場
    ，惟旋即電請家人到場處理、犯後坦承犯行，態度尚稱良好等各項情狀，就其所
    犯各罪各量處如主文所示之刑，並依法定應執行刑，以資懲儆。
據上論斷，依刑事訴訟法第四百五十二條、第二百九十九條第一項前段，刑法第二百
八十四條第一項前段、第一百八十五條之四、第四十七條，第五十一條第五款，罰金
罰鍰提高標準條例第一條前段，判決如主文。
本案經檢察官孫治遠到庭執行職務
中      華      民      國      九十二      年      九     月     二    日
                                      臺灣臺北地方法院交通法庭
                                          法  官  陳婷玉
右正本證明與原本無異。
如不服本判決，應於判決送達後十日內，向本院提出上訴狀。
                                          書記官  陳弘文
中      華      民      國      九十二      年      九     月     五    日
附錄本案所犯法條全文：
中華民國刑法第二百八十四條
 (過失傷害罪)
因過失傷害人者，處六月以下有期徒刑、拘役或五百元以下罰金，致重傷者，處一年
以下有期徒刑、拘役或五百元以下罰金。
從事業務之人，因業務上之過失傷害人者，處一年以下有期徒刑、拘役或一千元以下
罰金，致重傷者，處三年以下有期徒刑、拘役或二千元以下罰金。
中華民國刑法第一百八十五條之四
駕駛動力交通工具肇事，致人死傷而逃逸者，處六月以上五年以下有期徒刑。


司法院資訊處製作；財團法人民間司法改革基金會備份。
